# 进口货物的初始成本计价

提问人：xjt1m 时间：2023-05-06 17:07:13
干了 5 、 6 年，遇到好几家的生产或贸易公司将 代理进口报关费 计入“管理费用”；但是这个代理进口报关费里是包含各种费用：报关费、换单费、运输费、理货费、港杂费等。请问这个“代理进口报关费”是应当计入 “ 管理费用 ” 还是 “ 存货成本 ” ？？
另问：以外币进口的货物成本按关税缴款书的关税完税价格为基价核算是否合理？或以进口当月第一个工作日汇率换算？

回答人：chenyiwei
从此处“代理进口报关费”的内容来看，如果本企业是主要责任人（进口商品确认为本企业的存货），则这些支出都是使得进口货物达到其所在状态和场所所必需的支出，应计入存货采购成本处理。如果本企业是代理人（提供相关代理服务），将部分工作内容转包给其他方而向该其他方支付的款项，则计入合同履约成本，最终在确认代理费收入时转入营业成本。
以外币进口的货物成本应按实际成本（不一定等于关税完税价格）计算。折算汇率按一般原则确定即可，原则上是交易当日汇率，如基于简化考虑也可以采用当月月初汇率，但应确保一贯应用。